【裁判字號】    92,交抗,94
【裁判日期】    920414
【裁判案由】    違反道路交通管理處罰條例
【裁判全文】
臺灣高等法院刑事裁定                              九十二年度交抗字第九四號
    抗  告  人  甲○○
    即受處分人
右列抗告人因違反道路交通管理處罰條例案件，不服台灣台北地方法院交通法庭中華
民國九十一年年十二月三十一日裁定（九十一年度交聲字第一三一五號），提起抗告
，本院裁定如左：
    主  文
抗告駁回。
    理  由
一、本件原裁定以抗告人即即異議人甲○○於其駕駛執照吊扣期間，駕駛其所有車號
    ＤＰ－九○二二號自用小客車，於民國九十一年六月三十日十時三十二分許，在
    台北市○○○路○段，在設有禁止臨時停車標線處所臨時停車等之事實，查異議
    人於警員李晨龍舉發於前揭紅線處所臨時停車時，坐在駕駛座上兩、三分鐘都沒
    有離開，當時異議人並無出示駕照僅出示
    確實與異議人本人相符等情，業據證人李晨龍證述明確（見原審九十一年十一月
    十八日訊問筆錄），而異議人先供稱：警察到時，其與羅淳及其女朋友三人均在
    車中玩耍，後又改稱：當時伊等人在車外面，警察開單時伊站在車子旁邊，因為
    在車外，伊是車主理應回到車內拿相關證明文件云云（見原審九十一年十一月二
    十八日訊問筆錄），其對警員開單時其與友人究竟身處車內或車外之供詞顯有前
    後矛盾之處，殊難遽憑採信其辯稱並非當時駕駛人一事，此外，於本件卷存證據
    資料內並無任何積極證據足以證明證人李晨龍有虛偽證述之情形，且無任何證據
    足以證明受處分人並非當時汽車駕駛人而使本院對違規之事實產生任何合理之懷
    疑，本件異議人既未能提出證據以資證明其未駕駛該車，則其所述，礙難採信，
    異議人於駕駛執照吊扣期間確有在設有禁止臨時停車標線處所臨時停車，即屬於
    駕駛執照吊扣期間駕車之行為，原處分機關依道路交通管理處罰條例第二十一條
    第一項第七款、第四項之規定裁處罰鍰罰鍰九千元並吊銷駕駛執照，核無違誤，
    本件受處分人之異議為無理由，自應將其異議駁回。
二、抗告意旨略以本件當時情況為警員李晨龍於九十一年六月三十日，手持電腦開立
    車號ＤＰ－九○二二號自用小客車在設有禁止臨時停車標線處所停車，並判定駕
    駛人未在車上及移動車輛，警員已判定未有駕駛行為，也查明車主未有駕照，不
    知為何補舉罰單等。
三、按汽車駕駛人於駕駛執照吊扣期間駕車者，處新臺幣六千元以上一萬二千元以下
    罰鍰，並當場禁止其駕駛、扣留其車輛牌照及吊銷其駕駛執照，道路交通管理處
    罰條例第二十一條第一項第七款、第四項分別定有明文。查抗告人甲○○於其駕
    駛執照吊扣期間，駕駛其所有車號ＤＰ－九○二二號自用小客車，於民國九十一
    年六月三十日十時三十二分許，在台北市○○○路○段，在設有禁止臨時停車標
    線處所臨時停車等之事實，業經證人即舉發之警員李晨龍證稱抗告人於前揭紅線
    處所臨時停車時，坐在駕駛座上兩、三分鐘都沒有離開，當時異議人並無出示駕
    照僅出示
    告人於駕駛執照吊扣期間在台北市○○○路○段六一五號前在劃有紅線路段臨停
    ，當場攔停舉發，並依法補單舉發駕照吊扣期間駕車，有台北市政府警察局信義
    分局九十一年八月十四日北市警信分交字第○九一六二九三九六○○號書函及吊
    扣之資料在卷可憑，本件抗告人違規之事實明確，原裁定認原處分機關援引前開
    規定對抗告人裁處罰鍰罰鍰九千元並吊銷駕駛執照，核無違誤等，揆諸前揭之規
    定，並無不當，抗告人之抗告為無理，應予駁回。
四、依道路交通管理處罰條例第八十九條，道路交通案件處理辦法第二十六條，刑事
    訴訟法第四百十二條裁定如主文。
中      華      民      國      九十二  年      四      月      十四    日
                              臺灣高等法院交通法庭
                                  審判長法  官  陳  正  雄
                                        法  官  許  錦  印
                                        法  官  許  宗  和
右正本證明與原本無異。
不得再抗告。
                                        書記官  廖  艷  莉
中      華      民      國      九十二  年      四      月      十四    日


司法院資訊處製作；財團法人民間司法改革基金會備份。
